臺灣高等法院臺中分院刑事裁定　
111年度聲字第2225號
聲  請  人  臺灣高等檢察署臺中檢察分署檢察官     
受  刑  人  林冠宇
上列聲請人因受刑人數罪併罰有二裁判以上，聲請定其應執行之
刑（聲請案號：111年度執聲字第965號），本院裁定如下：
    主  文
林冠宇因犯如附表所示各罪所處之刑，應執行有期徒刑壹年拾 
月。
    理  由
一、聲請意旨略以：受刑人林冠宇因詐欺數罪，先後經判決確定
    如附表，數罪中雖有刑法第50條第1項但書所列情形，惟受
    刑人已請求檢察官聲請定應執行刑，有請求定應執行刑調查
    表足稽，應依刑法第50條第2項、第53條、第51條第5款規定
    ，定其應執行之刑，爰依刑事訴訟法第477條第1項聲請裁定
    等語。
二、按裁判確定前犯數罪者，併合處罰之；數罪併罰，有二裁判
    以上者，依刑法第51條之規定，定其應執行之刑；又宣告多
    數有期徒刑，於各刑中之最長期以上，各刑合併之刑期以下
    定其刑期，但不得逾30年。刑法第50條第1項前段、第53條
    、第51條第5款分別定有明文。又按數罪併罰中之一罪，依
    刑法規定得易科罰金，若因與不得易科之他罪併合處罰結果
    而不得易科罰金時，原所易科部分所處之刑，自亦無庸為易
    科折算標準之記載，有司法院大法官釋字第144號解釋可參
    。次按數罪併罰之定應執行之刑，係出於刑罰經濟與責罰相
    當之考量，並非予以犯罪行為人或受刑人不當之利益，為一
    種特別的量刑過程，相較於刑法第57條所定科刑時應審酌之
    事項係對一般犯罪行為之裁量，為定應執行刑之宣告，乃對
    犯罪行為人本身及所犯各罪之總檢視，除應考量行為人所犯
    數罪反應出之人格特性，並應權衡審酌行為人之責任與整體
    刑法目的及相關刑事政策，在量刑權之法律拘束性原則下，
    依刑法第51條第5款之規定，採限制加重原則，以宣告各刑
    中之最長期為下限，各刑合併之刑期為上限，但最長不得逾
    30年，資為量刑自由裁量權之外部性界限，並應受法秩序理
    念規範之比例原則、平等原則、責罰相當原則、重複評價禁
    止原則等自由裁量權之內部抽象價值要求界限之支配，以使
    輕重得宜，罰當其責，俾符合法律授與裁量權之目的，以區
    別數罪併罰與單純數罪之不同，兼顧刑罰衡平原則。
三、經查：
  ㈠受刑人因犯如附表所示不能安全駕駛致交通危險罪、詐欺等
    數罪，分經臺灣臺中地方法院、本院及最高法院先後判處如
    附表所示之刑確定，有各該案件判決及臺灣高等法院被告前
    案紀錄表在卷可查。又受刑人所犯如附表編號1所示之罪，
    為得易科罰金、得易服社會勞動之罪，所犯如附表編號2至4
    所示各罪，均為不得易科罰金，不得易服社會勞動之罪，依
    刑法第50條第1項但書，原不得併合處罰，惟受刑人已於民
    國111年10月11日向檢察官聲請定應執行刑，此有臺灣臺中
    地方檢察署刑法第50條第1項但書案件是否請求定應執行刑
    調查表在卷可憑，是以，本院認檢察官聲請定其應執行之刑
    為合法正當，應予准許。
  ㈡又本院於裁定前，已予受刑人表示意見之機會，經受刑人具
    狀表示無意見，有本院陳述意見調查表在卷可稽（見本院卷
    第65頁）。是本院爰審酌受刑人所犯如附表所示各罪之犯罪
    態樣、時間間隔、侵害法益、各罪依其犯罪情節所量定之刑
    ，及受刑人所犯如附表編號2至4所示各罪，前經臺灣臺中地
    方法院以110年度金訴字第951號判決定應執行有期徒刑1年8
    月，上訴後，經本院以111年度金上訴字第368號判決駁回上
    訴，受刑人不服，再提上訴，復經最高法院以111年度台上
    字第3531號判決駁回上訴而告確定在案，暨前揭所述之比例
    原則、責罰相當原則等自由裁量權限，並參諸刑法第51條第
    5款係採限制加重原則等情，爰合併定其應執行之刑如主文
    所示。至於受刑人所犯如附表編號1所示之罪，雖為得易科
    罰金之刑，然與附表編號2至4所示不得易科罰金之刑併合處
    罰之結果，自不得併諭知易科罰金之折算標準；又受刑人所
    犯如附表編號1所示之罪，雖業經執行完畢，惟此部分與其
    所犯如附表編號2至4所示之罪，因符合數罪併罰規定，故仍
    應合併定其應執行之刑，嗣檢察官執行時，再予扣除，均併
    此敘明。
四、依刑事訴訟法第477條第1項，刑法第50條第2項、第53條、
    第51條第5款，裁定如主文。
中　　華　　民　　國　　111 　年　　11　　月　　18　　日
            刑事第十二庭   審判長法　官　張  國  忠
                                 法　官  李  雅  俐
                                 法　官  陳      葳
以上正本證明與原本無異。
如不服本裁定，應於收受送達後五日內向本院提出抗告書狀（須
附繕本）。因疫情而遲誤不變期間，得向法院聲請回復原狀。

　　　　　　　　　　　　　     　書記官  蔡  皓  凡

中　　華　　民　　國　　111 　年　　11　　月　　18　　日
                  


附表：受刑人林冠宇定應執行刑案件一覽表
編號  1 2 3 罪名  不能安全駕駛致交通危險罪 詐欺 詐欺 宣告刑  有期徒刑3月 有期徒刑1年2月（2罪） 有期徒刑1年3月 犯罪日期  110年8月17日 110年3月23日 （2次） 110年3月23日 偵查（自訴）機關年度案號  臺中地檢110年度速偵字第3158號 臺中地檢110年度偵字第19464號  最後事實審 法院 臺中地院 中高分院   案號 110年度豐簡字第577號 111年度金上訴字第368號   判決日期 110年9月9日 111年4月12日  確定判決 法院 臺中地院 最高法院   案號 110年度豐簡字第577號 111年度台上字第3531號   確定日期 110年10月6日 111年7月21日  是否為得易科罰金、易服社會勞動之案件  得易科罰金 得易服社會勞動 不得易科罰金 不得易服社會勞動  備註  臺中地檢110年度執字第12296號（已執畢） 臺中地檢111年度執字9567號（編號2至4定應執行有期徒刑1年8月）  

編號  4 （以下空白）  罪名  詐欺   宣告刑  有期徒刑1年1月（3罪）   犯罪日期  110年3月23日 （3次）   偵查（自訴）機關年度案號  臺中地檢110年度偵字第19464號   最後事實審 法院 中高分院    案號 111年度金上訴字第368號    判決日期 111年4月12日   確定判決 法院 最高法院    案號 111年度台上字第3531號    確定日期 111年7月21日   是否為得易科罰金、易服社會勞動之案件  不得易科罰金 不得易服社會勞動   備註  臺中地檢111年度執字9567號（編號2至4定應執行有期徒刑1年8月）